【裁判字號】    92,簡上,38
【裁判日期】    921121
【裁判案由】    竊盜
【裁判全文】
臺灣苗栗地方法院刑事判決                          九十二年度簡上字第三八號
    上  訴  人
    即  公訴人  臺灣苗栗地方法院檢察署檢察官
    被      告  乙○○
右列上訴人因竊盜案件，不服本院苗栗簡易庭於民國九十二年三月二十日所為之九十
二年度苗簡字第一七五號第一審判決（聲請簡易判決處刑案號：九十一年度偵字第三
四九七號），提起上訴，本院管轄之第二審合議庭判決如左：
    主      文
原判決撤銷。
乙○○共同攜帶兇器竊盜，處有期徒刑陸月，如易科罰金，以參佰元折算壹日。
乙炔切割器壹組沒收。
    事      實
一、乙○○曾於民國八十五年十二月二十一日因違反麻醉藥品管理條例案件，經臺灣
    臺中地方法院判處有期徒刑四月，甫於八十六年三月十四日經易科罰金執行完畢
    （未構成累犯），竟仍不知悔改，與樂健民（由本院另案審理中）二人基於意圖
    為自己不法所有之犯意聯絡，於民國九十一年九月十八日上午十時許，與誤認置
    於苗栗縣卓蘭鎮○○段第三一四七之一地號工寮內之三角樑鐵係樂健民所有不知
    情之丙○○（已由檢察官另為不起訴處分），在上開工寮內，共同持乙○○、樂
    健民所有客觀上足致他人生命、身體、安全發生危害之乙炔切割器壹組，將甲○
    ○所有之上開三角樑鐵切割後，竊取上開三角樑鐵約達一千公斤，得手後並載運
    至王運源所經營位於卓蘭鎮○○里○○鄰○○路一八０號旁之廢棄物堆置場，以
    新台幣（下同）二千七百元之價格，售予不知其係贓物之王運源（已由檢察官另
    為不起訴處分），所得款項則由乙○○、樂健民二人平分花用。
二、案經苗栗縣警察局大湖分局報請臺灣苗栗地方法院檢察署檢察官偵查起訴。
    理      由
一、右揭事實，業據被告乙○○於警訊時、偵查中及本院審理中坦承不諱，並據證人
    丙○○於偵查及本院審理中、證人樂健民、王運源於警訊中證述明確，核與被害
    人甲○○於警訊中指述失竊情節相符，並有贓物認領保管單一紙、照片六幀附卷
    可稽，是被告上揭自白確與事實相符。從而，本件事證明確，被告之右揭竊盜犯
    行自堪認定，應予依法論科。
二、按被告行竊用之乙炔切割器一組，其中切割製的，乙炔是鐵桶，乙炔桶子大約一
    百公分左右，直徑大約二十公分左右，而切割器大約三、四十公分，使用切割器
    來傷人，人會受傷等情，業據證人丙○○於本院審理中到庭證述明確（參見本院
    九十二年十月三十一日審判筆錄第四頁、第五頁），而上開乙炔切割器一組雖未
    扣案，惟徵諸被告對卷附苗栗縣警察局大湖分局卓蘭分駐所警員邱垂兆拍攝相同
    類型之乙炔切割器一組照片三幀，於本院審理中供述：（問：作案用的乙炔切割
    器大約幾公斤重？）空桶子一個大男人扛也很重，而使用時該桶子是放在車上的
    ，然後將車子開去，連接個管子去切割的。」、「（問：對警員所函送的切割器
    照片，有何意見？【提示照片】）我們作案的工具，就是像照片中的這種工具，
    我沒有意見。」等語（參見本院九十二年十月三十一日審判筆錄第五頁、第六頁
    ），足證本案被告行竊用乙炔切割器一組，客觀上對人之生命、身體、安全確具
    有危險性，自足當兇器使用無訛。是核被告所為，係犯刑法第三百二十一條第一
    項第三款之攜帶兇器竊盜罪（公訴人原起訴法條認係犯刑法第三百二十條第一項
    普通竊盜罪，嗣於本院審理中更正起訴法條）。被告與另案共犯樂健民就上開竊
    盜犯行，有犯意之聯絡及行為之分擔，均為共同正犯。本案原判決以被告罪證明
    確，予以論罪科刑，固非無見，惟查原判決既漏未審酌被告持供竊盜用之乙炔切
    割器一組，在客觀上對人之生命、身體、安全確具有危險性足當兇器使用，乃屬
    刑法第三百二十一條第一項第三款攜帶兇器竊盜罪中所稱之「兇器」，原審就此
    部分，未變更起訴法條改依刑法第三百二十一條第一項第三款之攜帶兇器竊盜罪
    論處，而仍依刑法第三百二十條第一項普通竊盜罪論處，即有未洽，上訴人上訴
    意旨據以指摘原判決不當，為有理由，自應由本院合議庭撤銷改判。爰審酌被告
    曾於八十六年十一月二十七日因違反麻醉藥品管理條例案件，經本院判處有期徒
    刑三月確定，甫於八十七年三月十二日經易科罰金執行完畢，有台灣高等法院被
    告全國前案紀錄表一紙在卷可稽，本件雖未構成累犯，顯見其素行不佳，本件犯
    罪之動機、目的、手段、所得財物價值、所生危害及犯罪後坦承犯行，尚知所悔
    悟，態度良好等一切情狀，量處如主文所示之刑，並諭知易科罰金之折算標準，
    以示懲儆。至扣案之乙炔切割器一組，其中乙炔係被告所有，切割器係共犯樂健
    民所有，均係供渠等犯竊盜罪所用之工具，業據被告於本院審理中供明在卷，雖
    未扣案，惟客觀上不能證明業已滅失，爰依刑法第三十八條第一項第二款之規定
    ，予以宣告沒收，附此敘明。
據上論斷，應依刑事訴訟法第四百五十五條之一第一項、第三項、第三百六十九條第
一項前段、第三百六十四條、第二百九十九條第一項前段，刑法第二十八條、第三百
二十一條第一項第三款、第四十一條第一項前段、第三十八條第一項第二款，罰金罰
鍰提高標準條例第二條，判決如主文。
本案經檢察官吳義聰到庭執行職務。
中      華      民      國    九十二    年      十一    月    二十一    日
                                     臺灣苗栗地方法院刑事第二庭
                                         審判長法  官  郭  千  黛
                                               法  官  楊  台  清
                                               法  官  吳  炳  桂
右正本證明與原本無異。
本件不得上訴。
                                               書記官  張  文  玲
中      華      民      國    九十二    年      十一    月    二十一    日
附錄本判決論罪科刑法條全文：
刑法第三百二十一條第一項第三款：
犯竊盜罪而有左列情形之一者，處六月以上五年以下有期徒刑：
  三  攜帶兇器而犯之者。


司法院資訊處製作；財團法人民間司法改革基金會備份。
